【裁判字號】    98,審聲,205
【裁判日期】    980811
【裁判案由】    選任臨時管理人
【裁判全文】
臺灣高雄地方法院民事裁定             98年度審聲字第205號
聲  請  人  財政部台灣省南區國稅局
法定代理人  甲○○
相  對  人  惠勝實業股份有限公司
法定代理人  陳夢軒
上列當事人間選任臨時管理人事件，本院裁定如下：
    主  文
選任陳夢軒為相對人之臨時管理人。
聲請程序費用新台幣壹仟元由相對人負擔。
    理  由
一、按董事會不為或不能行使職權，致公司有受損害之虞時，法
    院因利害關係人或檢察官之聲請，得選任一人以上之臨時管
    理人，代行董事長及董事會之職權。但不得為不利於公司之
    行為。公司法第208 條之1 第1 項定有明文。
二、本件聲請意旨略以：相對人之全體董事及監察人之任期於民
    國97年6 月27日屆滿，並經經濟部依公司法第195 條及第21
    7 條第2 項但書規定，命相對人於98年3 月31日前完成改選
    事宜。但因相對人並未依限改選，原任董事及監察人自98年
    4 月1 日起即當然解任，而無代表人可行使其職權。又伊為
    稅捐主管機關，因相對人無法定代理人，致營利事業所得稅
    申報案件之相關文書無法送達。爰依利害關係人身分，聲請
    為相對人選任臨時管理人等語。
三、經查，聲請人主張之上開事實，業據提出相對人之公司登記
    事項表、經濟部函文及營利事業所得稅申報投資人明細表為
    證，經本院審核屬實，應堪採信，則聲請人主張其為相對人
    之利害關係人，而得聲請為相對人選任臨時管理人，自屬有
    據。次查，相對人股份資本總額為新台幣（下同）949,421,
    200 元，原任董事長為徐立（持有股份3,642,000 股），
    董事則為惠順投資開發股份有限公司（持有股份3,581,000
    股），雙鼎生化科技股份有限公司（持有股份3,720,000 股
    ），監察人則為陳萬軒（持有股份3,642,000 股）及威盛有
    限公司（持有股份1,000,000 股）。其中徐立自95年3 月
    2 日出境後至今仍滯留國外，有出境資料在卷可稽，顯非適
    當之人選；而惠順投資開發股份有限公司之法定代理人即為
    徐立，且其所代表之法人即為相對人，有該公司之資料在
    卷可憑，可見亦非適當之人選；又雙鼎生化科技股份有限公
    司為已解散之公司，亦有公司資料在卷可稽，自非適當之人
    選。另陳夢軒（64年5 月4 日生，身分證：Ｚ000000000號，
    籍設台北市大安區○○○路○段236 號4 樓之6） ，原為相
    對人之監察人，且其持有股份為3,642,000 股，已具有相當
    之比例，其對相對人之各項業務應已有所知悉，況本件臨時
    管理人之職務主要應在於召開股東會辦理董事及監察人之改
    選事宜，當不致過於繁雜，以陳夢軒曾擔任相對人之監察人
    之經驗，應可勝任此職務。又經本院通知陳夢軒就是否擔任
    臨時管理人之事具狀表示意見結果，亦具狀表示願意擔任，
    而相對人則並未表示任何意見，本院經斟酌後認以陳夢軒擔
    任相對人之臨時管理人，應屬適當，爰選任其為相對人之臨
    時管理人。
四、依非訟事件法第183 條第1 項、第21條第2 項、第24條第1
    項、民事訴訟法第78條，裁定如主文。
中    華    民    國    98    年    8     月    11    日
                            民事第二庭
                                法  官  林紀元
以上正本係照原本作成。
如不服本裁定應於送達10日內向本院提出抗告狀，並繳納裁判費
新台幣1,000 元。
中    華    民    國    98    年    8     月    11    日
                                書記官  蔡靜雯


司法院資訊處製作；財團法人民間司法改革基金會備份。
